---
output: github_document
---

<!-- README.md is generated from README.Rmd. Please edit that file -->

```{r, echo = FALSE}
knitr::opts_chunk$set(
    collapse = TRUE,
    comment = "#>",
    fig.path = "man/figures/README-",
    fig.align = "center",
    fig.width = 8L
)
library("rjd3production")
```

# {rjd3production}

<!-- badges: start -->
[![CRAN status](https://www.r-pkg.org/badges/version/rjd3production)](https://CRAN.R-project.org/package=rjd3production)

[![R-CMD-check](https://github.com/InseeFr/rjd3production/actions/workflows/R-CMD-check.yml/badge.svg)](https://github.com/InseeFr/rjd3production/actions/workflows/R-CMD-check.yml)
[![lint](https://github.com/InseeFr/rjd3production/actions/workflows/lint.yml/badge.svg)](https://github.com/InseeFr/rjd3production/actions/workflows/lint.yml)
[![GH Pages built](https://github.com/InseeFr/rjd3production/actions/workflows/pkgdown.yml/badge.svg)](https://github.com/InseeFr/rjd3production/actions/workflows/pkgdown.yml)
[![Codecov test coverage](https://codecov.io/gh/InseeFr/rjd3production/graph/badge.svg)](https://app.codecov.io/gh/InseeFr/rjd3production)
<!-- badges: end -->


<div align = center>
  
## [🇫🇷 README en français](#présentation) \| [🇬🇧 README in english](#overview)

</div>


### Présentation

**{rjd3production}** aide les producteurs de données CVS-CJO à mettre en
place des chaînes de production. 

Il permet notamment de :

- Créer des calendriers français et régresseurs de calendrier
  compatibles JDemetra+

- Identifier des SAI par leur nom

- Selectionner les jeux de calendrier pour une ou plusieurs séries

- Manipuler les régresseurs de calendrier et les outliers d’un Workspace
  selon la dynamique suivante:

    - Les fonctions `import_XXX()` et `export_XXX()` permettent de
    convertir les data.frame contenant les outliers et régresseurs de
    calendrier en fichiers et inversement
    
    - Les fonctions `retrieve_XXX()` et `assign_XXX()` permettent
    d’extraire (resp. d’assigner) les outliers et régresseurs de
    calendrier d’un workspace


```mermaid

flowchart LR
    %% Objects
    WS["WS<br/>(JDemetra+<br/>workspace)"]
    DF_OUT["outliers_df<br/>(data.frame)"]
    DF_TD["td_df<br/>(data.frame)"]
    YAML_OUT["outliers YAML<br/>(outliers_&lt;ws_name&gt;.yml)"]
    YAML_TD["TD YAML<br/>(td_&lt;ws_name&gt;.yml)"]
    SERIES["Series<br/>(time series data)"]

    %% Outliers workflow
    DF_OUT -->|"assign_outliers()"| WS
    WS -->|"retrieve_outliers()"| DF_OUT
    DF_OUT -->|"export_outliers()"| YAML_OUT
    YAML_OUT -->|"import_outliers()"| DF_OUT

    %% TD workflow
    SERIES -->|"select_td()"| DF_TD
    WS -->|"retrieve_td()"| DF_TD
    DF_TD -->|"export_td()"| YAML_TD
    YAML_TD -->|"import_td()"| DF_TD
    DF_TD -->|"assign_td()"| WS

    %% Styles
    classDef ws fill:#e6f2ff,stroke:#4a7ebb,stroke-width:1px;
    classDef df fill:#e9f7ef,stroke:#2e8b57,stroke-width:1px;
    classDef yaml fill:#fff3e0,stroke:#cc8400,stroke-width:1px;
    classDef series fill:#f5e6ff,stroke:#7a3db8,stroke-width:1px;

    class WS ws
    class DF_OUT,DF_TD df
    class YAML_OUT,YAML_TD yaml
    class SERIES series

```

## Installation

**{rjd3production}** s'appuie sur le package [**{rJava}**](https://CRAN.R-project.org/package=rJava) 

L'exécution des packages rjd3 nécessite **Java 21 ou plus**. La manière de mettre en place une telle configuration dans R est expliquée [ici](https://jdemetra-new-documentation.netlify.app/#Rconfig).


### Latest release

Pour obtenir la version stable actuelle (à partir de la dernière version) :

- Depuis GitHub :

```{r, echo = TRUE, eval = FALSE}
# install.packages("remotes")
remotes::install_github("InseeFr/rjd3production@*release")
```

- De [r-universe](https://TanguyBarthelemy.r-universe.dev/rjd3production) :

```{r, echo = TRUE, eval = FALSE}
install.packages("rjd3production", repos = c("https://TanguyBarthelemy.r-universe.dev", "https://cloud.r-project.org"))
```

### Version de développement

Vous pouvez installer la version de développement de **{rjd3production}** depuis [GitHub] (https://github.com/) avec :

```{r, echo = TRUE, eval = FALSE}
# install.packages("remotes")
remotes::install_github("InseeFr/rjd3production")
```


<!-- ### Usage -->

<!-- #### Chargement du package -->

<!-- ```{r fr-loading-rjd3production, eval = TRUE} -->
<!-- library("rjd3production") -->
<!-- ``` -->



### Overview

**{rjd3production}** helps producers of seasonal data to set up production lines.

In particular, it enables you to:

- Create JDemetra+-compatible French calendars and calendar regressors
- Identify SAIs by name
- Select calendar sets for one or more series
- Manipulate Workspace calendar regressors and outliers according to the following dynamics:

    * The `import_XXX()` and `export_XXX()` functions convert data.frames containing calendar outliers and regressors into files, and vice versa.
    * The `retrieve_XXX()` and `assign_XXX()` functions extract (resp. assign) calendar outliers and regressors from a workspace.

```mermaid

flowchart LR
    %% Objects
    WS["WS<br/>(JDemetra+<br/>workspace)"]
    DF_OUT["outliers_df<br/>(data.frame)"]
    DF_TD["td_df<br/>(data.frame)"]
    YAML_OUT["outliers YAML<br/>(outliers_&lt;ws_name&gt;.yml)"]
    YAML_TD["TD YAML<br/>(td_&lt;ws_name&gt;.yml)"]
    SERIES["Series<br/>(time series data)"]

    %% Outliers workflow
    DF_OUT -->|"assign_outliers()"| WS
    WS -->|"retrieve_outliers()"| DF_OUT
    DF_OUT -->|"export_outliers()"| YAML_OUT
    YAML_OUT -->|"import_outliers()"| DF_OUT

    %% TD workflow
    SERIES -->|"select_td()"| DF_TD
    WS -->|"retrieve_td()"| DF_TD
    DF_TD -->|"export_td()"| YAML_TD
    YAML_TD -->|"import_td()"| DF_TD
    DF_TD -->|"assign_td()"| WS

    %% Styles
    classDef ws fill:#e6f2ff,stroke:#4a7ebb,stroke-width:1px;
    classDef df fill:#e9f7ef,stroke:#2e8b57,stroke-width:1px;
    classDef yaml fill:#fff3e0,stroke:#cc8400,stroke-width:1px;
    classDef series fill:#f5e6ff,stroke:#7a3db8,stroke-width:1px;

    class WS ws
    class DF_OUT,DF_TD df
    class YAML_OUT,YAML_TD yaml
    class SERIES series

```

### Installation

To get the current stable version (from the latest release):

- From GitHub:

```{r, echo = TRUE, eval = FALSE}
# install.packages("remotes")
remotes::install_github("InseeFr/rjd3production@*release")
```

- From [r-universe](https://TanguyBarthelemy.r-universe.dev/rjd3production):

```{r, echo = TRUE, eval = FALSE}
install.packages("rjd3production", repos = c("https://TanguyBarthelemy.r-universe.dev", "https://cloud.r-project.org"))
```

### Development version

You can install the development version of **{rjd3production}** from [GitHub](https://github.com/) with:

```{r, echo = TRUE, eval = FALSE}
# install.packages("remotes")
remotes::install_github("InseeFr/rjd3production")
```


<!-- ### Usage -->

<!-- #### Loading the package -->

<!-- ```{r en-loading-rjd3production, eval = TRUE} -->
<!-- library("rjd3production") -->
<!-- ``` -->

